臺灣屏東地方法院民事裁定　　　 110年度消債職聲免字第41號
聲　請　人
即 債務 人　陸本飛　

相　對　人
即 債權 人　合作金庫資產管理股份有限公司

法定代理人　蔡見興　
代　理　人　吳哲毅　
上列當事人聲請消費者債務清理事件，本院裁定如下：
    主  文
債務人陸本飛不免責。
    理  由
一、按法院為終止或終結清算程序之裁定確定後，除別有規定外
    ，應以裁定免除債務人之債務。消費者債務清理條例（下稱
    消債條例）第132 條定有明文。又法院裁定開始清算程序後
    ，債務人有薪資、執行業務所得或其他固定收入，扣除自己
    及依法應受其扶養者所必要生活費用之數額後仍有餘額，而
    普通債權人之分配總額低於債務人聲請清算前二年間，可處
    分所得扣除自己及依法應受其扶養者所必要生活費用之數額
    者，法院應為不免責之裁定。但債務人證明經普通債權人全
    體同意者，不在此限。另債務人有下列各款情形之一者，法
    院應為不免責之裁定。但債務人證明經普通債權人全體同意
    者，不在此限：一、於七年內曾依破產法或本條例規定受免
    責。二、故意隱匿、毀損應屬清算財團之財產，或為其他不
    利於債權人之處分，致債權人受有損害。三、捏造債務或承
    認不真實之債務。四、聲請清算前二年內，因消費奢侈商品
    或服務、賭博或其他投機行為，所負債務之總額逾聲請清算
    時無擔保及無優先權債務之半數，而生開始清算之原因。五
    、於清算聲請前一年內，已有清算之原因，而隱瞞其事實，
    使他人與之為交易致生損害。六、明知已有清算原因之事實
    ，非基於本人之義務，而以特別利於債權人中之一人或數人
    為目的，提供擔保或消滅債務。七、隱匿、毀棄、偽造或變
    造帳簿或其他會計文件之全部或一部，致其財產之狀況不真
    確。八、故意於財產及收入狀況說明書為不實之記載，或有
    其他故意違反本條例所定義務之行為，致債權人受有損害，
    或重大延滯程序，復為同條例第133 、134 條所明定。另按
    法院裁定開始更生程序後，債務人免責前，法院裁定開始清
    算程序，其已進行之更生程序，適於清算程序者，作為清算
    程序之一部，其更生聲請視為清算聲請，消債條例第78條第
    1 項亦定有明文。
二、經查：
  ㈠聲請人前聲請更生，經本院以107 年度消債更字第33號裁定
    自民國107 年8 月23日中午12時起開始更生程序。嗣於更生
    程序進行中，因聲請人所提更生方案未獲債權人會議可決，
    且無從依消債條例第64條第1 項規定逕予認可，經本院以10
    9 年度消債清字第32號裁定自109 年10月21日中午12時起開
    始清算程序。復聲請人清算財團之財產分配完結，相對人共
    受償新臺幣（下同）227,097 元後，本院於110 年6 月11日
    以109 年度司執消債清字第45號裁定終結清算程序確定等情
    ，業據調取上開卷宗核閱屬實。
  ㈡聲請人於聲請更生及於更生程序中均受僱於特力屋股份有限
    公司，每月所得約21,900元至27,129元，而聲請人自106 年
    11月2 日起投保勞保於特力屋股份有限公司，於107 年7 月
    1 日薪調為25,200元，並於108 年1 月1 日薪調為31,800元
    ，再於108 年7 月1 日薪調為22,000元，另於108 年12月1
    日薪調為31,800元，復於109 年5 月1 日薪調為36,300元，
    且於109 年7 月1 日薪調為26,400元，末於109 年11月1 日
    薪調為30,300元，並於110 年3 月31日退保，嗣於110 年4
    月1 日以投保薪資30,300元加保勞保於特力屋股份有限公司
    和樂屏東分公司，復於110 年9 月1 日薪調為25,200元，經
    本院調取其之勞保局電子閘門網路資料查詢表核閱無誤，本
    院審酌聲請人主張之薪資與勞保投保薪資均有出入，且於11
    0 年4 月1 日有變更勞保投保單位，另衡酌現無法調取110
    年所得資料，堪認聲請人之所得及勞保資料無法正確顯示聲
    請人之實際收入，應有調查之必要，本院復函請聲請人說明
    現在所得及領取補助款情形，並提出所得及領取補助款相關
    資料，及通知聲請人於110 年10月20日進行調查程序，該函
    及通知業於110 年9 月13日送達聲請人，然聲請人迄未說明
    及提出上開資料，亦未於調查期日到庭等情，有上開函文、
    送達證書及報到單在卷可稽，足徵聲請人有違反消債條例第
    136 條第2 項規定之協力調查義務，致本院無從審酌其是否
    有消債條例第133 條之適用，對於程序順利進行發生重大影
    響，堪認聲請人有故意違反消債條例所定義務之行為，而有
    消債條例第134 條第8 款所定之不免責事由，且情節難謂輕
    微，亦無法依消債條例第135 條規定予以免責，本院自應為
    不免責之裁定。
三、依首開規定，裁定如主文。
中    華    民    國   111    年    1     月    19    日
                  民事庭  法  官  彭聖芳
正本係照原本作成。
如不服本裁定應於送達後10日內向本院提出抗告狀，並繳納抗告
費新臺幣1,000元。
中    華    民    國   111    年    1     月    19    日
                          書記官  孫秀桃